---
title: "Lab5 Checkpoint1"
author: "Leticia Wanderley"
date: "15 de agosto de 2017"
output: html_document
---

```{r setup, include=FALSE}
knitr::opts_chunk$set(echo = TRUE)
library(tidyverse)
library(broom)
library(modelr)
theme_set(theme_bw())
```

## Dados

Para esta análise serão utilizados dados de "speed dating". Speed dating é uma forma de conhecer muitas pessoas novas rapidamente. Nessa "modalidade" de encontros, várias pessoas se reúnem em um lugar público, como um restaurante, e passam alguns poucos minutos conversando em duplas. Depois que esses minutos se passam as duplas são trocadas e o cronômetro é resetado. 
Os dados foram obtidos dos participantes desses encontros. Cada participante foi convidado a responder um formulário após cada encontro descrevendo suas impressões sobre a pessoa encontrada. As impressões variam de características físicas, como atratividade (ou nível de atração), para características psicológicas, como sinceridade.

```{r dados, include=FALSE}
dates <- read_csv("speed-dating.csv")
dates <- na.omit(dates)
dates$attr3_s = as.numeric(as.character(dates$attr3_s))
```

## Perguntas

### Quais os atributos que mais influenciam no "gostar"?

Além de descrever suas impressões sobre as outras pessoas, os participantes também informavam o quanto gostaram da outra pessoa. Esta primeira análise tenta descobrir quais atributos mais influenciam no quanto uma pessoa agrada a outra.

#### Interesses em comum e atração

Após uma análise exploratória inicial se percebeu que, como esperado, se duas pessoas tem muitos interesses em comum elas provavelmente gostam mais uma da outra. Outro fator muito influente é o nível de atração que uma pessoa exerce sobre a outra. Ou seja, [_beleza é fundamental_](http://www.viniciusdemoraes.com.br/pt-br/poesia/poesias-avulsas/receita-de-mulher).

```{r}
set.seed(1)
mod_shar_attr <- lm(like ~ shar + attr, data = dates)
tidy(mod_shar_attr, conf.int = TRUE)
```

O resultado da regressão linear utilizando tanto o valor de interesses em comum e atração mostra que os dois atributos tem significância no "gostar". Um ponto no quesito "interesses em comum" aumenta 0.36 no valor do "gostar" e um ponto no quesito "atração" aumenta 0.47. No modelo encontrado, o valor do "gostar" quando os valores dos dois atributos é zero é de 1.21 pontos.

```{r}
glance(mod_shar_attr)
```

Ao se observar o valor do R quadrado ajustado, se percebe que os atributos interesses em comum e atração explicam 60% do valor do "gostar".

```{r}
modelo_shar_attr = dates %>% 
  data_grid(shar = seq_range(shar, 10), 
            attr = seq_range(attr, 3)) %>% 
  add_predictions(mod_shar_attr)

modelo_shar_attr %>% 
  ggplot(aes(x = shar, y = pred)) + 
  geom_line() + 
  facet_grid(. ~ attr) +
  labs(title="Como interesses em comum e atração influenciam no gostar", x="Interesses em comum", y="Predição do gostar")
```

No gráfico acima se pode observar que, como já visto, quanto maior o valor da atração (cada retângulo representa um range de valores) mais alto é o ponto inicial da reta. A inclinação é igual para todas as retas, já que ela só representa a variável independente "interesses em comum".

#### Mais atributos influentes

Os atributos mais influentes e significativos no "gostar" são 4. Interesses em comum e atração, como já visto, seguidos por o quão a pessoa parece ser divertida e o quão ela parece ser sincera.

```{r}
set.seed(1)
mod_most <- lm(like ~ shar + attr + fun + sinc, data = dates)
tidy(mod_most, conf.int = TRUE)
```

Os quatro atributos aumentam entre 0.34 e 0.15 no valor atribuído ao "gostar". Isso quer dizer que a cada ponto a mais no valor desses quesitos o valor do gostar aumenta entre 0.34 e 0.15, dependendo do quesito. O valor do "gostar" quando todos os valores dos atributos são nulos é 0.29.

```{r}
glance(mod_most)
```

O modelo gerado por esses 4 atributos explica 66% do valor do "gostar", como se pode observar pelo R quadrado ajustado. (A adição dos outros dois atributos restantes, inteligência e ambição, aumenta em torno de 0.3% o valor do R quadrado ajustado.)

```{r}
modelo_most = dates %>% 
  data_grid(shar = seq_range(shar, 3), 
            attr = seq_range(attr, 3),
            fun = seq_range(fun, 3),
            sinc = seq_range(sinc, 3)) %>% 
  add_predictions(mod_most)

modelo_most %>% 
  ggplot(aes(x = shar, y = pred)) + 
  geom_line(aes(group = attr, colour = attr)) + 
  facet_grid(sinc ~ fun) +
  labs(title="Os atributos que mais influenciam no gostar", x="Interesses em comum", y="Predição do gostar", colour="Atração")
```

No gráfico acima, a distribuição horizontal representa o valor do quão divertida a pessoa pareceu ser e a distribuição vertical representa o quão sincera a pessoa pareceu ser. Como no gráfico anterior, se pode notar a diferença no valor inicial de cada reta de acordo com a variação dos atributos que a definem. Por exemplo, a variação do ponto inical das retas na linha de cima é um pouco maior que a variação na primeira coluna a esquerda. Isso representa como, de acordo com o modelo, o quão divertida a pessoa pareceu ser tem peso maior que o quão sincera a pessoa pareceu ser.

### O quanto o entrevistado se acha atrante influencia no quanto ele acha a outra pessoa atraente?

Os entrevistados também poderiam optar por responder algumas perguntas sobre si mesmos. As perguntas eram parecidas com as perguntas feitas sobre atributos da pessoa encontrada.

```{r}
ggplot(dates, aes(x = attr3_s, y = attr)) + 
  geom_jitter(alpha = 0.4, width = 0.2) + geom_smooth(method = "lm") +
  labs(title="O quão o entrevistado se acha atraente X o quão acha o outro atraente",
       x="Atração própria", y="Atração do outro")
```

No gráfico acima se tem uma primeira impressão de que uma variável não explica muito, quiça alguma coisa, sobre a outra.

```{r}
set.seed(1)
mod <- lm(attr ~ attr3_s, data = dates)
tidy(mod, conf.int = TRUE)
```

Apesar de ter alguma significância, a "atração própria" não influencia muito no valor atribuído a atração do outro. A cada ponto a mais de atração própria a atração do outro aumenta em 0.08 ponto.

```{r}
glance(mod) 
```

Como já observado, a variável independente, a atração própria atribuída, não explica muito da variável dependente do modelo, a atração do outro. Nesse caso, de acordo com o R quadrado ajustado, explica somente cerca de 0.4%. 