---
title: "Lab 5 Checkpoint 2"
author: "Leticia Wanderley"
date: "8/28/2017"
output: html_document
---

```{r setup, include=FALSE}
knitr::opts_chunk$set(echo = TRUE)
library(tidyverse)
library(broom)
library(modelr)
library(pscl)
theme_set(theme_bw())
```

## Dados

Para esta análise serão utilizados dados de "speed dating". Speed dating é uma forma de conhecer muitas pessoas novas rapidamente. Nessa "modalidade" de encontros, várias pessoas se reúnem em um lugar público, como um restaurante, e passam alguns poucos minutos conversando em duplas. Depois que esses minutos se passam as duplas são trocadas e o cronômetro é resetado. 
Os dados foram obtidos dos participantes desses encontros. Cada participante foi convidado a responder um formulário após cada encontro descrevendo suas impressões sobre a pessoa encontrada. As impressões variam de características físicas, como atratividade (ou nível de atração), para características psicológicas, como sinceridade.
Depois do encontro os participantes também atribuiam um veredicto, respondiam se eles queriam ou não encontrar aquela pessoa novamente. É esse veredicto que os modelos de regressão logística vão tentar prever.

```{r dados, include=FALSE}
dates <- read_csv("speed-dating2.csv")
dates <- dates %>% 
  na.omit() %>%
  mutate(dec = case_when(.$dec == "no" ~ 0, 
                         .$dec == "yes" ~ 1))
```

## 1. Quais fatores têm efeito significativo na chance de p1 decidir se encontrar novamente com p2? 

Para responder essa pergunta foram selecionadas 6 variáveis que representam os notas dadas por uma pessoa à pessoa que ela encontrou. Essas variáveis são: interesses em comum, o quão atrante, o quão divertida, o quão inteligente, o quão sincera e o quão ambiciosa a pessoa acha a outra.

```{r}
bm.1 <- glm(dec ~ shar + attr + fun + intel + sinc + amb, 
          data = dates, 
          family = "binomial")
tidy(bm.1, conf.int = TRUE, exponentiate = TRUE)
```

```{r}
tidy(bm.1, conf.int = TRUE, exponentiate = FALSE)
```

```{r}
pR2(bm.1)
```

Efeito positivo: interesses em comum, atratividade, o quão divertido
Efeito negativo: o quão ambicioso

## 2. Que fatores nos dados têm mais efeito na chance de um participante querer se encontrar novamente com outro?

```{r}
bm.2<- glm(dec ~ shar + attr + fun + amb, 
          data = dates, 
          family = "binomial")
tidy(bm.2, conf.int = TRUE, exponentiate = TRUE)
pR2(bm.2)
```

```{r}
model.2 = dates %>% 
  data_grid(shar = seq_range(shar, 3), 
            attr = seq_range(attr, 3),
            fun = seq_range(fun, 3),
            amb = seq_range(amb, 3))
mm = augment(bm.2, 
             newdata = model.2, 
             type.predict = "response")
mm %>% 
  ggplot(aes(x = shar, colour=attr)) + 
  geom_line(aes(y = .fitted)) +
  facet_grid(amb ~ fun) +
  labs(title="Os atributos que mais influenciam no match", x="Interesses em comum", y="Predição do match", colour="Atração")
```