---
title: "Lab2 Checkpoint1"
author: "Leticia Wanderley"
date: "6/5/2017"
output: html_document
---

```{r setup, include=FALSE}
knitr::opts_chunk$set(echo = TRUE)
library("tidyverse")
library("plotly")
dados = read_csv("series_from_imdb.csv")
series = dados %>% 
  filter(series_name %in% c("Modern Family", "Sherlock", "House of Cards", "How I Met Your Mother"))
```

## Revisitando uma visualização

Os gráficos abaixo representam a evolução das notas dadas por usuários do site [IMDb](http://www.imdb.com/) aos episódios das séries House of Cards, How I Met your Mother, Modern Family e Sherlock. Cada ponto representa um episódio da série e o tom dos pontos escurece de acordo com a temporada que pertencem. As séries How I Met Your Mother e Modern Family têm mais temporadas e episódios, também têm notas mais baixas, em geral, e uma tendência de queda nas notas dos episódios. Já Sherlock e House of Cards têm menos temporadas e notas mais altas com uma leve tendência positiva.


```{r series, echo=FALSE, warning=FALSE, message=FALSE, error=FALSE, fig.align="center"}
graph <- 
  series %>%
    ggplot(aes(x=series_ep, y=UserRating, colour=series_name, alpha=season)) + 
    theme_bw() +
    geom_smooth(aes(colour=series_name, fill=series_name),
                size=.5, method = 'loess', alpha=.2) +
    geom_point(aes(text=paste('Nome: ', Episode, '<br>Nota: ', UserRating, 
                              '<br>Temporada: ', season, '<br>Episódio: ', series_ep)), size=.9) +
    scale_alpha_continuous(range = c(0.3, 1)) +
    facet_wrap(~series_name, scales="free_x") +
    theme(legend.title=element_blank()) +
    theme(legend.position="none") +
    labs(title="Variação das notas dos usuários", x="Episódio", y="") 
ggplotly(graph, tooltip = c("text"), width = 850, height = 450)
```
